【裁判字號】    98,抗,1321
【裁判日期】    981112
【裁判案由】    撤銷假扣押
【裁判全文】
臺灣高等法院民事裁定                  98年度抗字第1321號
抗  告  人  乙○○
            甲○○
上列抗告人因與相對人風之暘傳播股份有限公司間撤銷假扣押事
件，對於中華民國98年6月4日臺灣臺北地方法院98年度審全聲字
第125號裁定，提起抗告，本院裁定如下：
    主       文
抗告駁回。
抗告費用由抗告人負擔。
    理       由
一、原裁定意旨略以：相對人與抗告人間請求假扣押事件，抗告
    人前依原法院92年度裁全字第8703號裁定（下稱系爭假扣押
    裁定），聲請對相對人之財產假扣押，經臺灣士林地方法院
    92年12月24日士院儀92執全勇字第1608號執行命令就相對人
    對第三人大愛衛星電視股份有限公司之製作費債權為扣押，
    嗣抗告人提起本案訴訟，經原法院93年度訴字第1656號、本
    院95年度重上字第118號、最高法院97年度台上字第626號、
    本院97年度重上更(一)字第63號判決及最高法院97年度台上字
    第2669號判決（下合稱系爭判決）相對人應給付抗告人乙○
    ○新臺幣（下同）300萬元本息， 並駁回抗告人甲○○之請
    求及乙○○之其餘請求確定。抗告人乙○○上開債權經抗告
    人乙○○聲請執行，於97年8月5日領取完畢，是抗告人甲○
    ○之本案訴訟及乙○○之部分訴訟業已敗訴判決確定，抗告
    人乙○○就其勝訴部分之請求權亦已消滅，相對人聲請撤銷
    假扣押裁定，核無不合，應予准許等語。
二、抗告意旨略以：相對人公司於民國（下同）92年間成立，自
    93年起各年度負責人均違背公司法之規定，未召開股東常會
    ，致不能依法處理公司盈虧等營運事宜，原欲依公司法第20
    8條之1規定請法院指定人員代行董事會職權召開股東會，惟
    相對人公司因自行停業6個月以上， 已於98年3月2日經臺北
    市政府北市商二字第09836126600號函命令解散， 故依公司
    法第208條第1項規定請指派清算人完成程序，為此求予廢棄
    原裁定，請裁定相對人依法清算云云。
三、按「假扣押之原因消滅、債權人受本案敗訴判決確定或其他
    命假扣押之情事變更者，債務人得聲請撤銷假扣押裁定。」
    民事訴訟法第530條第1項定有明文。經查，相對人與抗告人
    間請求假扣押事件，抗告人前依系爭假扣押裁定對相對人財
    產為假扣押，並經強制執行在案，嗣因相對人與抗告人間本
    案訴訟業經系爭判決確定， 相對人應給付抗告人乙○○300
    萬元本息，並駁回抗告人甲○○之請求及乙○○之其餘請求
    確定。抗告人乙○○上開債權經抗告人乙○○聲請執行，於
    97年8月5日領取完畢，是抗告人甲○○之本案訴訟及乙○○
    之部分訴訟業已敗訴判決確定，抗告人乙○○就其勝訴部分
    之請求權亦已因清償而消滅，依民事訴訟法第530條第1項規
    定，相對人得聲請撤銷系爭假扣押裁定，原法院裁定准許撤
    銷系爭假扣押裁定，於法並無違誤。抗告意旨指稱：相對人
    已被命令解散，請指派清算人，裁定相對人依法清算云云，
    核與本件聲請撤銷假扣押裁定無涉，抗告人據以對原裁定聲
    明不服，不能認為有理由。
四、據上論結，本件抗告為無理由，爰裁定如主文。
中    華    民    國    98    年    11    月    12   日
                  民事第十三庭
                      審判長法  官  蕭艿菁
                            法  官  楊絮雲
                            法  官  周舒雁
正本係照原本作成。
本裁定除以適用法規顯有錯誤為理由外，不得再抗告。如提起再
抗告，應於收受後10日內委任律師為代理人向本院提出再抗告狀
。並繳納再抗告費新台幣１千元。
中    華    民    國    98    年    11    月    12    日
                            書記官  鄭麗兒

司法院資訊處製作；財團法人民間司法改革基金會備份。
